【裁判字號】    97,訴,3021
【裁判日期】    971121
【裁判案由】    違反毒品危害防制條例
【裁判全文】
臺灣彰化地方法院刑事判決              97年度訴字第3021號
公  訴  人  臺灣彰化地方法院檢察署檢察官
被      告  甲○○
                    現於臺灣彰化監獄執行中
上列被告因違反毒品危害防制條例案件，經檢察官提起公訴（97
年度毒偵字第3531號），本院合議庭裁定改由受命法官獨任以簡
式審判程序審理，判決如下：
    主  文
甲○○施用第一級毒品，累犯，處有期徒刑拾壹月。
    犯罪事實
一、甲○○前因違反肅清煙毒條例案件，經本院於民國83年9 月
    21日，以83年度訴字第1456號判處有期徒刑3 年4 月確定，
    於85年7 月6 日縮短刑期假釋，嗣於假釋期間，又因違反肅
    清煙毒條例案件，經本院於86年11月10日，以86年度訴字第
    1066號判處有期徒刑3 年5 月，復經臺灣高等法院臺中分院
    判決駁回上訴確定，並因而撤銷其假釋，令入監所執行殘刑
    1 年8 月3 日，並與上開徒刑接續執行，再於90年5 月28日
    縮短刑期假釋，復因違反保護管束情節重大，再經撤銷假釋
    ，執行殘刑2 年2 月24日，於95年2 月2 日縮刑期滿執行完
    畢。又因施用第一級毒品案件，經本院於91年8 月28日，以
    91年度毒聲字第2100號裁定送觀察、勒戒後，因有繼續施用
    毒品傾向，復經本院於91年12月31日，以91年度毒聲字第31
    85號裁定令入戒治處所，施以強制戒治1 年，於92年12月31
    日強制戒治執行完畢釋放，並由臺灣彰化地方法院檢察署檢
    察官於93年2 月9 日，以93年度戒毒偵字第41號為不起訴處
    分確定。詎其仍不知悔改，復基於施用第一級毒品海洛因之
    犯意，於97年7 月30日晚上12時許，在其位於彰化縣員林鎮
    ○○路312 號之住處內，以海洛因摻水用針筒注射體內之方
    式，施用第一級毒品海洛因1 次。嗣其因另涉施用毒品案件
    經通緝，為警於97年7 月31日下午6 時10分許，在其上址住
    所查獲，經徵其同意採集尿液送驗之結果呈嗎啡陽性反應，
    始悉上情。
二、案經彰化縣警察局員林分局報請臺灣彰化地方法院檢察署檢
    察官偵查起訴。
    理  由
一、按除被告所犯為死刑、無期徒刑、最輕本刑為3 年以上有期
    徒刑之罪或高等法院管轄第一審案件者外，於刑事訴訟法第
    273 條第1 項程序進行中，被告先就被訴事實為有罪之陳述
    時，審判長得告知被告簡式審判程序之旨，並聽取當事人、
    代理人、辯護人及輔佐人之意見後，裁定進行簡式審判程序
    ；除簡式審判程序、簡易程序及第376 條第1 款、第2 款所
    列之罪之案件外，第一審應行合議審判，刑事訴訟法第273
    條之1 第1 項、第284 條之1 分別定有明文。本件被告甲○
    ○所犯係死刑、無期徒刑、最輕本刑為3 年以上有期徒刑或
    高等法院管轄第一審案件以外之罪，並於本院行準備程序時
    就被訴事實為有罪之陳述，本院合議庭依前揭規定，經評議
    結果，裁定改由受命法官獨任行簡式審判程序，先予敘明。
二、上開犯罪事實，迭據被告甲○○於警詢、偵查中及本院審理
    時坦承不諱，且其於97年7 月31日為警逮捕時所採取之尿液
    ，經送鑑驗結果，確呈嗎啡陽性反應，此有彰化縣警察局員
    林分局委託檢驗尿液代號與真實姓名對照認證單及詮昕科技
    股份有限公司97年8 月13日濫用藥物尿液檢驗報告（報告編
    號：00000000）、去氧核醣核酸條例以外案件接受尿液採樣
    同意書（見警詢卷第8 至10頁）各1 紙附卷可稽，足認被告
    自白與事實相符，本件事證明確，被告犯行洵堪認定。
三、按海洛因為毒品危害防制條例第2 條第2 項第1 款所稱之第
    一級毒品，不得施用、持有。次按，犯毒品危害防制條例第
    10條施用第一級、第二級毒品之罪者，檢察官應聲請法院裁
    定，令被告入勒戒處所觀察、勒戒，經觀察、勒戒後，檢察
    官依據勒戒處所之陳報，認受觀察、勒戒人無繼續施用毒品
    傾向者，應即釋放，並為不起訴之處分；認受觀察、勒戒人
    有繼續施用毒品之傾向者，檢察官應聲請法院裁定令入戒治
    處所強制戒治，其期間為6 個月以上，至無繼續強制戒治之
    必要為止，但最長不得逾1 年，強制戒治期滿，應即釋放，
    由檢察官為不起訴之處分。觀察、勒戒或強制戒治執行完畢
    釋放後，5 年內再犯第10條之罪者，應依一般刑事訴訟程序
    予以起訴論罪科刑，此觀諸毒品危害防制條例第20條第1 項
    、第2 項、第23條第1 項、第2 項規定自明。被告前因施用
    第一級毒品案件，經本院於91年8 月28日，以91年度毒聲字
    第2100號裁定送觀察、勒戒後，因有繼續施用毒品傾向，復
    經本院於91年12月31日，以91年度毒聲字第31 85 號裁定令
    入戒治處所，施以強制戒治1 年，於92年12月31日強制戒治
    執行完畢釋放，並由臺灣彰化地方法院檢察署檢察官於93年
    2 月9 日，以93年度戒毒偵字第41號為不起訴處分確定等情
    ，有臺灣高等法院被告前案紀錄表1 份在卷可佐，其於強制
    戒治執行完畢釋放後5 年內，再犯本件施用毒品案件，依前
    述規定自應予以起訴論罪科刑。
四、核被告甲○○所為，係犯毒品危害防制條例第10條第1 項施
    用第一級毒品罪。其持有第一級毒品海洛因之低度行為，應
    為施用之高度行為所吸收，不另論罪。又被告前因違反肅清
    煙毒條例案件，經本院於83年9 月21日，以83年度訴字第14
    56號判處有期徒刑3 年4 月確定，於85年7 月6 日縮短刑期
    假釋，嗣經撤銷假釋，執行殘刑1 年8 月3 日；又因違反肅
    清煙毒條例案件，經本院於86年11月10日，以86年度訴字第
    1066號判處有期徒刑3 年5 月，並經臺灣高等法院臺中分院
    判決駁回上訴確定，與上開殘刑接續執行，再於90年5 月28
    日縮短刑期假釋，復再經撤銷假釋，執行殘刑2 年2 月24日
    ，於95年2 月2 日縮刑期滿執行完畢等情，亦有上開前案紀
    錄表在卷可按，其於有期徒刑執行完畢後5 年內，故意再犯
    本件有期徒刑以上之罪，為累犯，應依刑法第47條第1 項之
    規定，加重其刑。爰審酌被告甫因施用第一級毒品案件，經
    本院於97年3 月31日，以97年度訴字第584 號判處有期徒刑
    9 月確定，並經通緝到案，其無視於毒品對於自身健康之戕
    害及國家對於杜絕毒品犯罪之禁令，竟一犯再犯，顯見上開
    刑罰實難收警惕之效，自不宜輕縱，應予嚴懲，惟斟酌修正
    後刑法刪除連續犯之規定，即採一罪一罰之刑事政策，為避
    免刑罰輕重失衡，及考量被告施用毒品僅戕害己身，犯後坦
    承犯行，態度良好等一切情狀，量處如主文所示之刑。
據上論斷，應依刑事訴訟法第273 條之1 第1 項、第299 條第1
項前段，毒品危害防制條例第10條第1 項，刑法第11條前段、第
47條第1 項，判決如主文。
中    華    民    國    97    年    11    月    21    日
                        刑事第七庭    法  官  戰諭威
以上正本證明與原本無異。
如不服本判決，應於判決送達後10日內，向本院提出上訴書狀，
上訴書狀應「敘述具體上訴理由」，並按他造當事人之人數附繕
本。「切勿逕送上級法院」。
中    華    民    國    97    年    11    月    21    日
                                      書記官  陳佳宏
附錄本案論罪科刑法條：
毒品危害防制條例第10條
施用第一級毒品者，處6 月以上5 年以下有期徒刑。
施用第二級毒品者，處3 年以下有期徒刑。


司法院資訊處製作；財團法人民間司法改革基金會備份。
